臺灣臺南地方法院民事裁定
109年度聲字第209號
聲  請  人  黃豊喬  
上列聲請人因與相對人李承錦間債務人異議之訴事件（本院109
年度簡上字第97號），聲請審判長法官迴避，本院裁定如下：
    主    文
聲請駁回。
    理    由
一、聲請意旨略以：聲請人於本院109年度營簡字第8號債務人異
    議之訴事件（下稱原審）起訴內容係預備合併之訴，先位聲
    明為「請求確認兩造婚姻關係存在，被告（即相對人）婚姻
    圓滿權並未受損，無理由請求原告（即聲請人）賠償精神慰
    撫金新臺幣（下同）20萬元」、備位聲明「請求判決被告對
    原告請求婚姻圓滿權受損害應賠償精神慰撫金20萬元，已因
    抵銷而消滅。」，依家事事件法第3條第1項、第3項之規定
    分屬家事甲類、丙類事件，應行家事通常訴訟程序，非屬民
    事訴訟法第427條第1、2項所列之訴訟、依辦理民事訴訟事
    件應行注意事項第188條之規定原審即應行通常訴訟程序審
    理，且通常、簡易訴訟程序審理外觀相同，如未經諭知，當
    事人無法獲悉使用通常或簡易程序，無法提出異議，詎原審
    以簡易訴訟程序審理，亦未諭知聲請人，致原審以簡易訴訟
    程序審理，並僅就聲請人之預備之訴為實體判決，該判決組
    織不合法，聲請人不服提起上訴雖分由本院以109年度簡上
    字第97號事件審理（下稱本案），然本事件應適用家事訴訟
    程序，上訴案件應由臺灣高等法院臺南分院管轄，本院應無
    管轄權，聲請人於上訴理由中即有敘明上開情事，並於109
    年5月22日提出聲請移轉管轄狀，惟承審本案之審判長林雯
    娟法官對聲請人之聲請未依職權調查有無管轄權？是否應依
    法轉臺灣高等法院臺南分院審理，損害聲請人本案審級利益
    ，執行職務對聲請人不公，容有偏頗之虞，爰依民事訴訟法
    第33條第1項第2款，聲請承審之審判長法官迴避等語。
二、按民事訴訟法第33條第1 項第2 款規定法官有應自行迴避而
    不自行迴避以外之情形，足認其執行職務有偏頗之虞，據而
    聲請法官迴避者，應以法官對於訴訟標的有特別利害關係，
    或與當事人之一造有密切之交誼或嫌怨，或基於其他情形客
    觀上足疑其為不公平之審判者為其原因事實，若僅憑當事人
    之主觀臆測，或不滿意推事進行訴訟遲緩，或認法官指揮訴
    訟欠當，則不得謂其有偏頗之虞；若僅係訴訟進行指揮不當
    ，或於曉諭發問態度欠佳，或對案件審理有所遲緩、他方當
    事人聲明之證據不為調查或其他類此情形，在當事人主觀上
    疑其有偏頗之虞者，自不得據為聲請迴避之原因。（最高法
    院69年台抗字第457 號判例、86年度台抗字第265 號裁定意
    旨參照）。且上開迴避之原因，依同法第34條第2項、第284
    條之規定，應提出能即時調查之證據以釋明之。
三、經查：聲請人雖以前揭情詞聲請本案之審判長法官迴避，惟
    聲請人所主張之管轄權爭議問題，乃屬法官訴訟指揮暨獨立
    審判事項，不論受訴法院所採之法律見解是否與聲請人相同
    ，均不屬法官執行職務有偏頗之虞之情形，其據此聲請法官
    迴避，尚屬無據。此外，聲請人復未具體指明或釋明承審審
    判長法官於本案訴訟標的有何利害關係或與當事人有何親交
    嫌怨，或對於本案事件有何特別利害關係，或基於其他情形
    客觀上足疑其為不公平審判之客觀事實，並提出能即時調查
    之證據以釋明之，自難僅憑聲請人之主觀臆測，或不滿法官
    法律見解適用，即謂其有偏頗之虞，揆諸前開說明，聲請人
    聲請本案審判長法官迴避於法不合，應予駁回。
四、綜上所述，本件聲請為無理由，應予駁回，爰裁定如主文。
中　　華　　民　　國　　109 　年　　11　　月　　11　　日
                民事第三庭    審判長法　官　黃聖涵
                                    法　官　許嘉容
                                    法　官　童來好
以上正本係照原本作成。
本裁定不得抗告
中　　華　　民　　國　　109 　年　　11　　月　　11　　日
                               　   書記官　郭純瑜